臺灣高等法院刑事裁定
109年度聲再字第251號
再審聲請人
即受判決人  謝清彥



上列再審聲請人即受判決人因妨害自由案件，對於本院103年度
上易字第302號，中華民國103年5月20日第二審確定判決（原審
案號：臺灣桃園地方法院102年度易字第1072號，起訴案號：臺
灣桃園地方檢察署102年度偵緝字第331號），聲請再審，本院裁
定如下：
    主  文
再審之聲請駁回。 
    理  由
一、再審聲請意旨略以：再審聲請人即受判決人謝清彥（下稱聲
    請人）主張原確定判決以系爭標的「具恐嚇故意，隱含攔截
    逼人，迫使就範，使人心生畏佈」為由，認定聲請人有罪。
    惟聲請人以一模一樣的系爭標的分別向法務部○○○○○○○、新
    竹監獄、台南監獄所屬人員恐嚇，經臺灣宜蘭地方檢察署、
    臺灣新竹地方檢察署、臺灣臺南地方檢察署以「內容顯與犯
    罪無關」為由逕行簽結。爰依刑事訴訟法第420 條第1項第6
     款規定，主張有新事實、新證據足以推翻原確定判決訛誤
    之認事用法，本案一審法官亦認為未構成恐嚇要件；復按大
    法官解釋第752 號，本案有再審原因，請求賦予再審之機會
    ，以維法制序之端正等語。
二、按「法院認為無再審理由者，應以裁定駁回之」、「經前項
    裁定後，不得更以同一原因聲請再審」，刑事訴訟法第434
    條第1項、第3項定有明文。所謂「同一原因」，係指同一事
    實之原因而言；是否為同一事實之原因，應就重行聲請再審
    之事由及其提出之證據方法，與已經實體上裁定駁回之先前
    聲請，是否完全相同，予以判斷；若前後2 次聲請再審的原
    因事實及其所提出之證據方法，均相一致者，即屬同一事實
    之原因，自不許其更以同一原因聲請再審（最高法院108年
    度台抗字第1437號裁定意旨參照）。　
三、經查，本件聲請人曾就前揭聲請再審意旨主張新事實（即聲
    請人以一模一樣的系爭標的分別向法務部○○○○○○○、新竹監
    獄所屬人員恐嚇，經檢察官以「內容顯與犯罪無關」為由逕
    行簽結、大法官解釋釋字第791號）、新證據（即臺灣新竹
    地方檢察署民國106 年9 月14日竹檢貴廉106 他2682字第02
    8640號函、臺灣宜蘭地方檢察署106 年2 月16日宜檢定繩10
    6 他213 字第003142號函）向本院聲請再審，經本院108 年
    度聲再字第151號裁定以其所舉事證屬他案事實或參考資料
    ，內容與原確定判決無涉，核與刑事訴訟法第420條所列各
    款要件不合，其所為再審聲請為「無理由」，予以駁回確定
    在案，有聲請人之本院前案紀錄表、本院108 年度聲再字第
    151號裁定附卷可稽。茲聲請人以同一原因事實及證據方法
    ，自作不同解釋重行向本院聲請再審，揆諸前揭說明，其聲
    請再審程序顯然違背法律規定，且無從補正，其再審之聲請
    不合法，應予駁回。
四、末按聲請再審之案件，除顯無必要者外，應通知聲請人及其
    代理人到場，並聽取檢察官及受判決人之意見。但無正當理
    由不到場，或陳明不願到場者，不在此限。前項本文所稱「
    顯無必要者」，係指聲請顯屬程序上不合法且無可補正或顯
    無理由而應逕予駁回，刑事訴訟法第429條之2、法院辦理刑
    事訴訟案件應行注意事項第177條之4定有明文。然本件再審
    聲請既有上述程序違背規定之處，於法不合且無從補正，本
    院認無踐行通知聲請人（即受判決人）到場並聽取檢察官意
    見等程序之必要，附此敘明。　　
據上論斷，應依刑事訴訟法第433條前段，裁定如主文。
中　　華　　民　　國　　109 　年　　6 　　月　　22　　日
　　　　　　　　　刑事第十八庭  審判長法　官  吳炳桂
                                      法　官  黃紹紘
                                      法　官  何俏美
以上正本證明與原本無異。
不得抗告。 
                                      書記官  吳芝嘉
中　　華　　民　　國　　109 　年　　6 　　月　　22　　日